臺灣臺中地方法院民事裁定
111年度抗字第131號
抗  告  人  周竹生  


相  對  人  神說國際網路有限公司

法定代理人  陳建安  


上列當事人間本票裁定事件，抗告人對於中華民國111年3月21日
本院111年度司票字第1543號裁定提起抗告，本院裁定如下：
    主  文
抗告駁回。
抗告費用新臺幣壹仟元由抗告人負擔。
    理  由
一、按執票人向本票發票人行使追索權時，得聲請法院裁定後強
    制執行，票據法第123條定有明文。次本票執票人依上開法
    條之規定，聲請法院裁定許可對發票人強制執行，係屬非訟
    事件程序，法院僅就形式上審查得否准許強制執行，此項裁
    定並無確定實體上法律關係存否之效力，如發票人就票據債
    務之存否有爭執時，應由發票人提起確認之訴，以資解決（
    最高法院56年台抗字第714號、57年台抗字第76號判例意旨
    參照）。又本票既載明免除作成拒絕證書，則執票人聲請裁
    定准予強制執行時，自毋庸提出已為付款提示之證據。發票
    人如主張執票人未為提示，依票據法第124條準用同法第95
    條但書之規定，應由其負舉證之責（最高法院84年度台抗字
    第22號裁定意旨參照）。
二、本件相對人主張：伊執有抗告人簽發如原裁定附表所示之本
    票共93紙，並均免除作成拒絕證書（下合稱系爭本票），詎
    經分別於原審卷第213至217頁所示日期為付款之提示後未獲
    清償。為此，依票據法第123條之規定，聲請裁定准許強制
    執行等情，業據其提出系爭本票為證，原裁定予以准許，經
    核並無不合。
三、抗告意旨略以：伊與相對人間無系爭本票擔保之債權存在，
    又相對人未曾對伊提示系爭本票請求付款。為此提起抗告云
    云。然抗告人所陳與相對人間無系爭本票擔保之債權存在乙
    節，核屬實體上之爭執，揆諸首揭說明，應由抗告人另行提
    起訴訟，以資解決，要非本件非訟程序所得審究。又查，系
    爭本票上確有免除作成拒絕證書之記載，且系爭本票皆未載
    到期日，視為見票即付，而相對人已於書狀中陳明其就系爭
    本票各於何時為付款之提示等語（見原審卷第213至217頁）
    ，則自形式上以觀，相對人已表明其曾向抗告人提示系爭本
    票不獲兌現，即符合行使追索權之要件，且按之上開說明，
    相對人毋庸提出已為付款提示之證據，抗告人抗辯相對人未
    合法提示，應負舉證之責。抗告人就此既未舉證證明，原裁
    定據以准許本票強制執行，亦無不合。從而，抗告人執上開
    理由指摘原裁定不當，聲明廢棄，為無理由，應予駁回。
四、爰裁定如主文。
中　　華　　民　　國　　111 　年　　5 　　月　　31　　日
                  民事第二庭  審判長法　官　呂麗玉
                                    法  官　吳怡嫺
                                    法  官　李佳芳　　

如不服本裁定，僅得於收受本裁定正本送達後10日內，以適用法
規顯有錯誤為理由，向本院提出再抗告狀，（須附繕本一份及繳
納再抗告裁判費新台幣1,000元），經本院許可後始可再抗告，
前項許可以原裁定所涉及法律見解具有原則上重要性者為限。
中　　華　　民　　國　　111 　年　　5 　　月　　31　　日
                                  書記官　蔡柏倫